臺灣嘉義地方法院刑事判決
110年度易字第492號
公  訴  人  臺灣嘉義地方檢察署檢察官
被      告  邱辰勝



上列被告因竊盜案件，經檢察官提起公訴（110年度偵字第8528
號），被告於本院審理時就被訴事實為有罪之陳述，經本院裁定
以簡式審判程序審理，判決如下：
    主  文
邱辰勝犯攜帶兇器竊盜罪，累犯，處有期徒刑柒月。
    犯 罪 事 實
一、邱辰勝曾多次因竊盜案件，經法院判決確定，並經臺灣臺南
    地方法院(下稱臺南地院)108年度聲字第65號裁定應執行有
    期徒刑1年8月，於民國108年10月24日執行完畢。詎邱辰勝
    不知悔改，因張中興於110年5月9日22時42分許，至嘉義市○
    區○○路000號前，以不發動機車、徒步牽行及坐在機車以腳
    滑動離去之方式，將停放在上址門口，由蔡明謙所有，車牌
    號碼000-000號之普通重型機車移至附近，邱辰勝旋即基於
    意圖為自己不法所有之加重竊盜犯意，在嘉義市○區○○路000
    號附近，持客觀上足供兇器使用之活動扳手1支，拆下上開
    機車之排氣管。
二、案經蔡明謙訴由嘉義市政府警察局第二分局報告臺灣嘉義地
    方檢察署檢察官偵查起訴。
    理  由
一、本件被告邱辰勝所犯係死刑、無期徒刑或最輕本刑為3年以
    上有期徒刑以外之罪，且非高等法院管轄第一審之案件，其
    於審理時就被訴事實為有罪之陳述，經本院告知簡式審判程
    序之旨，並聽取檢察官、被告之意見後，爰依刑事訴訟法第
    273條之1第1項規定，裁定本件進行簡式審判程序。
二、上開犯罪事實，業據被告於警詢、偵查及本院審理時坦承不
    諱（警卷第1-4頁、偵字卷第60-62頁、本院卷第50-51頁）
    ，核與證人張中興於警詢證述稱：G9C-816號重機車之排氣
    管是邱辰勝本人竊取等語大致相符(警卷第12頁)，並有嘉義
    市政府警察局第二分局現場勘察報告、勘察採證同意書各1
    份、現場勘察照片19張附卷可參（警卷第18-23頁反面、第3
    1頁）；而本件於現場勘察採證所得之掌紋，經內政部警政
    署刑事警察局(下稱刑事警察局)鑑定結果，認定與被告檔存
    指(掌)紋卡之左手掌掌紋相符，有刑事警察局110年6月8日
    刑紋字第1100058030號鑑定書在卷可按(警卷第24-25頁)，
    綜此，堪認被告上開任意性自白核與事實相符，應可採信。
    本件事證明確，被告之犯行，洵堪認定，應予依法論科。
三、按刑法第321條第1項第3款之攜帶兇器竊盜罪，係以行為人
    攜帶兇器竊盜為其加重條件。此所謂兇器，其種類並無限制
    ，凡客觀上足對人之生命、身體、安全構成威脅，具有危險
    性之兇器均屬之，且祇須行竊時攜帶此種具有危險性之兇器
    為已足，並不以攜帶之初有行兇之意圖為必要(最高法院96
    年度台非字第9號判決意旨參照)。而扳手在客觀上具有危險
    性，為兇器之一種，攜帶扳手行竊，應成立加重竊盜罪。核
    被告所為，係犯刑法第321條第1項第3款之攜帶兇器竊盜罪
    。又公訴意旨雖認被告與案外人張中興係基於竊盜之共同犯
    意聯絡而犯本案，然張中興於警詢否認有竊盜犯行(警卷第8
    -12頁)，而告訴人蔡明謙亦僅證述機車遭竊之事實，惟就被
    告與張中興基於竊盜之共同犯意聯絡一事，亦未證述，是本
    案尚難認定被告與張中興有犯意聯絡與行為分擔，不能論以
    共同正犯。又按科刑之判決，固得就起訴之犯罪事實，變更
    檢察官所引應適用之法條，惟此種情形，須以檢察官引用法
    條不當，始有變更起訴所引法條可言。因刑事訴訟法第300
    條所謂變更法條，係指罪名之變更而言。共同正犯與幫助犯
    ，僅係犯罪型態與得否減刑有所差異，適用之基本法條及所
    犯罪名並無不同，其行為態樣固有共同正犯、單獨犯之分，
    然尚無變更檢察官起訴法條之必要(最高法院108年度台上字
    第3676號判決意旨參照)；本案公訴意旨認被告與張中興應
    論以刑法第321條第1項第3款之攜帶兇器竊盜罪之共同正犯
    ，雖有未洽，惟本院將被告改論以單獨正犯，並未變更檢察
    官起訴之罪名，揆諸上開說明，尚不生變更起訴法條問題，
    併此說明。
四、被告前因竊盜案件，經臺南地院106年度簡字第2834號、306
    6號，及106年度易字第1483號判決分別處有期徒刑4月、4月
    、7月確定；又因竊盜案件，經臺南地院107年度易字第308
    號判決處有期徒刑3月、5月，其中有期徒刑3月部分未經上
    訴而確定，有期徒刑5月部分經檢察官提起上訴，復經臺灣
    高等法院臺南分院107年度上易字第524號判決駁回上訴確定
    ，上開案件並經臺南地院108年度聲字第65號裁定應執行有
    期徒刑1年8月，被告於108年10月24日執行完畢等情，有臺
    灣高等法院被告前案紀錄表1份附卷可稽，被告於上揭有期
    徒刑執行完畢後，5年以內故意再犯本件有期徒刑以上之罪
    ，為累犯，並衡酌司法院釋字第775號解釋意旨，被告並無
    因加重本刑致生所受刑罰超過其所應負擔罪責，故本院綜合
    判斷後，爰依刑法第47條第1項規定，加重其法定最低本刑
    。
五、爰以行為人之責任為基礎，審酌被告正值壯年，不思以正途
    獲取財物，竟為本件竊盜犯行，欠缺對他人財物所有權之尊
    重，並衡酌其坦承犯行，態度良好，所竊取之物品為機車排
    氣管，價值不高，及尚未與告訴人達成和解，賠償告訴人之
    損失，暨其自陳國中畢業之智識程度，職業為土水工人，月
    薪約新臺幣3、4萬元，未婚，無子女，現與父親、姊姊同住
    ，及其犯罪動機、手段、目的等一切情狀，量處如主文所示
    之刑。
六、沒收部分：按所謂犯罪所得，不以被告已取得所有權者為限
    ，舉凡犯罪行為完成時，已受被告實質支配之財物或不法利
    益，均應屬之（最高法院108年度台上字第789號判決意旨參
    照）。被告為本案犯行所竊取之普通重型機車(車牌號碼000
    -000號)之機車排氣管，並未扣案，而被告供稱業已交付案
    外人張中興，是該排氣管未受被告實質支配，難認係被告犯
    罪所得；另行竊用之板手1支，非被告所有，亦未扣案，爰
    均不予宣告沒收。
據上論斷，應依刑事訴訟法第273條之1第1項、第299條第1項前
段，刑法第321條第1項第3款、第47條第1項，刑法施行法第1條
之1第1項，判決如主文。
本案經檢察官陳昭廷提起公訴，檢察官徐鈺婷到庭執行職務。
中　　華　　民　　國　　110 　年　　12　　月　　29　　日
                  刑事第六庭    法　官　林富郎
以上正本證明與原本無異。
如不服本判決應於收受判決後20日內向本院提出上訴書狀，並應
敘述具體理由；其未敘述上訴理由者，應於上訴期間屆滿後20日
內向本院補提理由書（均須按他造當事人之人數附繕本）「切勿
逕送上級法院」。告訴人或被害人如對於本判決不服者，應具備
理由請求檢察官上訴，其上訴期間之計算係以檢察官收受判決正
本之日期為準。
中　　華　　民　　國　　110 　年　　12　　月　　29　　日
                                書記官　陳雪鈴
【附錄論罪法條全文】
中華民國刑法第321條第1項
（加重竊盜罪）
犯竊盜罪而有下列情形之一者，處6月以上、5年以下有期徒刑，
得併科新臺幣10萬元以下罰金：
一、侵入住宅或有人居住之建築物、船艦或隱匿其內而犯之者。
二、毀越門扇、牆垣或其他安全設備而犯之者。
三、攜帶兇器而犯之者。
四、結夥三人以上而犯之者。
五、乘火災、水災或其他災害之際而犯之者。
六、在車站、埠頭、航空站或其他供水、陸、空公眾運輸之舟、
    車、航空機內而犯之者。